臺灣高雄地方法院民事判決
                                   110年度雄小字第3202號
原      告  彩虹富帝大廈管理委員會

法定代理人  郭文理  
被      告  曾明玲  
訴訟代理人  陳文澤  
上列當事人間給付管理費事件，本院民國111 年2 月21日辯論終
結，判決如下：
    主    文
原告之訴駁回。
訴訟費用新臺幣1,000 元由原告負擔。
    理由要領
一、按訴狀送達後，原告不得將原訴變更或追加他訴，但擴張或
    減縮應受判決事項之聲明者，不在此限，民事訴訟法第255
    條第1 項第3 款定有明文。本件原告原起訴聲明為：被告應
    給付原告新臺幣( 下同) 4,800 元及自起訴狀繕本送達翌日
    起至清償日止按週年利率百分之5 計算之利息，嗣於訴訟中
    變更聲明為：被告應給付原告5,400 元及自起訴狀繕本送達
    翌日起至清償日止按週年利率百分之5 計算之利息。核屬擴
    張應受判決事項之聲明，依上開規定，應予准許，合先敘明
    。
二、原告主張略以：停車位管理費經民國109 年5 月23日、110
    年4 月18日區分所有權人會議( 下分別稱109 年、110 年會
    議決議) 調漲為每月1,000 元，並決議110 年度先收900 元
    。被告積欠110 年2 、3 、4 月停車位費用未繳，被告有兩
    個車位，故共積欠原告5,400 元管理費，爰提起本件訴訟。
    並聲明：被告應給付原告5,400 元及自起訴狀繕本送達翌日
    起至清償日止按週年利率百分之5 計算之利息。
二、被告答辯略以：109 年、110 年會議決議無效，原告以該兩
    次會議決議要求被告給付調漲後之費用無理由。且被告已依
    照調整前每月730 元之費用為原告辦理提存等詞置辯。並聲
    明：原告之訴駁回。
三、得心證之理由
  ㈠109 年會議決議為不成立，110 年會議決議成立，然無溯及
    既往效力，僅生自110 年5 月起至111 年4 月30日止每月90
    0 元，及111 年5 月1 日起1,000 元之決議效力：
  ⒈按會議之決議，乃多數會議參與者基於平行與協同之意思表
    示相互合致而成立之法律行為，如法律規定其決議必須有一
    定數額以上之人出席，此一定數額以上之人出席，為該法律
    行為成立之要件。欠缺此項要件，該決議即屬不成立，尚非
    單純之決議方法違法問題（最高法院104 年度台上字第817
    號判決意旨參照）。
  ⒉規約第3 條第9 款約定略以：區分所有權人會議討論事項應
    有區分所有權人過半數及區分所有權比例合計過半數之出席
    ，以出席人數過半數及區分所全比例占出席人數區分所有權
    合計過半數同意行之( 見本院卷第47頁) 。原告自承住戶有
    16戶、地下2 層有4 個獨立車位、地下3 層有15個獨立車位
    ，這接獨立車位均是外面的人，不是住戶等語( 見本院卷第
    230 頁) ，可見共有建物除具有獨立門牌之專有部分住戶16
    戶外，另有19個獨立車位。而區分所有權人人數係以人別計
    算，非以每層計算，故原告主張地下2 層、3 層合計只有2
    個區分所有權人要有違誤，本件共有建物地下2 層、3 層部
    分應依獨立車位人數計算區分所有權人人數為19人，與具有
    門牌之專有部分住戶16戶，合計區分所有權人人數應為35人
    。而109 年會議決議出席名冊為10人出席，與原告自陳之出
    席人數相同( 見本院卷第230 頁) ，是出席人數未達半數，
    故依上引說明，109 年會議決議應不成立。另110 年會議決
    議出席名冊有17人出席，已逾半數，其中12票通過「追認去
    年調漲1,000 元決議；今年5 月1 日起降為900 元至明年4
    月30日止，明年5 月1 日再回復1,000 元」之調漲決議，則
    該次110 年會議決議形式上已符合出席人數及表決人數。惟
    其中追認去年調漲1,000 元決議部分，蓋因109 年會議決議
    不成立無從追認之，且110 年會議決議係在110 年4 月18日
    作成，理應無從溯及既往對先前費用為調漲。故縱110 年會
    議決議成立，其僅生自110 年5 月起至111 年4 月30日止每
    月900元，及111年5 月1 日起1,000 元之決議效力。
  ㈡被告已為清償提存，提存金額扣除原告得請求之費用後已無
    剩餘：本件獨立車位管理費依110 年會議決議，自110 年5 
    月起至111 年4 月30日止每月900 元，及111 年5 月1 日起
    1,000元，此前仍應維持為收費730 元，已如前述。是以原
    告得請求110 年2 、3 、4 月份之費用應以每月每車為730 
    元計算，共4,380 元。而兩造就計價方式爭執，致無法繳納
    該區間費用，被告因此辦理提存4,380元 ，由本院110 年度
    存字第1047號提存案件受理之，並已將提存通知書通知原告
    ，經本院調閱上開提存案件全卷核閱無訛，是依民法第329 
    條前段規定，原告得隨時受提存物，則被告之提存得視為清
    償，因此原告本件請求無理由。
四、綜上所述原告請求無理由，應予駁回。
五、兩造其餘之攻擊防禦方法及未經援用之證據，經本院斟酌後
    ，認為均不足以影響本判決之結果，自無逐一詳予論駁之必
    要，併此敘明。
六、訴訟費用負擔之依據：民事訴訟法第78條。本件訴訟費用額
    ，依職權確定如主文所示金額。
中　　華　　民　　國　 111　　年　　3 　　月　　3 　　日
                  高雄簡易庭  法　　　官  楊詠惠
以上正本係照原本作成。
民事訴訟法第436 條之24第2 項：對於本判決之上訴，非以違背
法令為理由，不得為之。
如對本判決上訴，須於判決送達後20日內向本院提出上訴狀，並
須表明原判決所違背之法令及其具體內容與依訴訟資料可認為原
判決有違背法令之理由。
中　　華　　民　　國　 111　　年　　3 　　月　　3 　　日
                              書  記  官  蔡佩珊